【裁判字號】    89,訴,1627
【裁判日期】    890814
【裁判案由】    毒品危害防制條例
【裁判全文】
臺灣臺中地方法院刑事判決                        八十九年度訴字第一六二七號
    公  訴  人  臺灣台中地方法院檢察署檢察官
    被      告  甲○○
右列被告等因毒品危害防制條例案件，經檢察官提起公訴 (八十九年度毒偵字第三二
○二、三九七一號)，本院判決如左：
    主  文
甲○○連續施用第一級毒品，累犯，處有期徒刑壹年捌月，扣案之海洛因壹包淨重壹
點零貳公克 (包裝重零點參捌公克)、注射器壹支均沒收，海洛因部分並銷燬之；又
施用第二級毒品，累犯，處有期徒刑拾月。主刑部分，應執行有期徒刑貳年參月。
    事  實
一、甲○○於民國八十四年間，因犯竊盜罪，經本院判處有期徒刑八月確定，於八十
    五年七月三十日期滿執行完畢。其猶不知悔改，因施用毒品案件，經本院以八十
    七年度毒聲字第三二五、四二四號裁定先後送觀察勒戒後，認均無繼續施用毒品
    傾向，經台中地方法院檢察署檢察官於八十七年七月八日、八十八年一月十八日
    分別以八十七年度偵字第一三三二二、一三八○九號及八十七年偵字第二三○三
    二號處分書為不起訴處分確定。詎甲○○復於八十八年七月間起至同年十月二十
    八日止，因涉犯施用第一級毒品罪嫌，經台中地方法院檢察署檢察官以八十八年
    度毒偵字第一八四四號依法聲請強制戒治，並提起公訴，本院於八十八年十二月
    三十日以八十八年度易字第二二八七號判處有期徒刑一年，並於八十九年一月二
    十二日確定，尚未執行。而聲請強制戒治部分，經本院以八十八年度毒聲字第六
    四五一號裁定令入戒治處所施以強制戒治，嗣因戒治成效經評定合格，經本院以
    八十九年度毒聲字第一六四五號裁定停止戒治，付保護管束，並於八十九年三月
    二十二日出所，而其保護管束期間至八十九年十一月六日始期滿，詎甲○○於保
    護管束期間，基於概括之犯意，竟於五年內即自八十九年三月二十二日起至八十
    九年六月五日晚上七時止，連續在其台中縣烏日鄉○○路重光巷十九之四號住處
    ，以將針筒注射海洛因入血管方式，每二日施用一次，多次施用第一級毒品海洛
    因；又另行起意，於八十九年四月七日經臺灣台中地方法院檢察署觀護人室採尿
    前回溯七十二小時內某時，在不詳處所以不詳方式施用第二級毒品安非他命一次
    。嗣於八十九年四月七日經臺灣台中地方法院檢察署觀護人室採尿送驗，發現甲
    ○○之尿液呈嗎啡及甲基安非他命陽性反應；其後於八十九年六月六日下午二時
    十五分許，經警在前揭住處，查獲採尿後送驗呈嗎啡陽性反應，並扣得海洛因壹
    包淨重壹點零貳公克 (包裝重零點參捌公克)及注射器壹支等物，因而分別查悉
    上情。
二、案經臺灣台中地方法院檢察署檢察官自動檢舉及台中縣警察局烏日分局報請臺灣
    臺中地方法院檢察署檢察官偵查起訴。
    理  由
一、訊據被告甲○○，對於右開時、地施用海洛因犯行，固坦承不諱，惟矢口否認有
    何施用安非他命犯行，辯稱：伊未施用安非他命，可能是到朋友家吸到二手煙云
    云。經查，被告在台灣台中地方法院檢察署觀護人室及為警查獲後採集之尿液送
    檢驗尿液結果，確呈人體吸用安非他命及海洛因後之陽性反應，有財團法人生物
    技開發中心濫用藥物檢驗認證實驗室及台中縣衛生局出具之濫用藥物尿液檢測報
    告及尿液檢驗單成績書各乙紙，暨台灣台中地方法院檢察署受保護管束人尿液檢
    體監管紀錄表及鑑驗尿液代號與真實姓名對照表各乙紙在卷可證，並有海洛因一
    包淨重一．０二公克 (包裝重０．三八公克)、注射器一支扣案及法務部調查局
    毒品鑑定通知書在卷足稽。又吸入煙毒或安非他命之二手煙，在文獻上雖尚無能
    否由尿液中檢驗出煙毒或安非他命之研究報告，然按本局檢驗煙毒或安非他命案
    件經驗研判，若非長時間與吸毒者直接相向且存心大量吸入吸毒者所呼出之煙，
    以二手煙中可能存在之低劑量煙毒或安非他命，應不致在尿液中檢驗出煙毒或安
    非他命反應，法務部調查局八十二年八月六日（八二）發技一字第四一五三號函
    函釋甚明。被告雖辯稱伊並未施用安非他命，係於朋友吸用安非他命時，吸入二
    手煙所致，然被告既在本院審理中供稱，在朋友家僅進入朋友施用安非他命房間
    說話，即出來客廳看電視，客廳與施用毒品房間有隔間，既非長時間與吸毒者直
    接相向且存心大量吸入吸毒者所呼出之煙，被告所辯，核屬事後卸責之詞。又被
    告前因施用毒品案件，經本院以八十七年度毒聲字第三二五、四二四號裁定送觀
    察勒戒後，認無繼續施用毒品之傾向，經台灣台中地方法院檢察署檢察官於八十
    七年七月八日、八十八年一月十八日分別以八十七年度偵字第一三三二二、一三
    八○九號及八十七年偵字第二三○三二號處分書為不起訴處分確定，有不起訴處
    分書二紙附卷可稽；另甲○○復於八十八年七月間起至同年十月二十八日止，因
    涉犯施用第一級毒品罪嫌，經台中地方法院檢察署檢察官提起公訴，並聲請強制
    戒治，本院以八十八年度易字第二二八七號判處有期徒刑一年確定，尚未執行。
    而聲請強制戒治部分，經本院以八十八年度毒聲字第六四五一號裁定令入戒治處
    所施以強制戒治，再以八十九年度毒聲字第一六四五號裁定停止戒治，付保護管
    束，並於八十九年三月二十二日出所，而其保護管束期間至八十九年十一月六日
    始期滿，有本院判決書一份、裁定書二份在卷可參。事證明確，被告犯行堪予認
    定，應予依法論科。
二、核被告甲○○所為，係犯毒品危害防制條例第十條第一項施用第一級毒品罪、同
    法條第二項施用第二級毒品罪。被告因施用海洛因、安非他命毒品前後之持有海
    洛因、安非他命之低度行為，應為其施用之高度行為所吸收，均不另論罪。被告
    所為數施用海洛因行為，時間緊接，所犯罪名相同，顯係基於概括之犯意為之，
    為連續犯，依刑法第五十六條之規定以一罪論，並加重其刑。被告所犯施用第一
    級毒品罪與施用第二級毒品罪，犯意各別，罪名不同，應分論併罰。被告於八十
    四年間，因犯竊盜罪，經本院判處有期徒刑八月確定，於八十五年七月三十日期
    滿執行完畢，有臺灣臺中地方法院檢察署刑案資料查註記錄表可按，其於有期徒
    刑執行完畢後五年以內再犯本件有期徒刑以上之罪，為累犯，應分別依刑法第四
    十七條規定加重其刑，施用海洛因部分並遞加重其刑。爰審酌被告犯罪之動機、
    目的、手段、施用毒品為自戕行為、犯罪後部分坦承不諱等一切情狀，分別量處
    如主文所示之刑，並定其應執行之刑。扣案如主文所示之物，應依毒品危害防制
    條例第十八條第一項前段、刑法第三十八條第一項第二款宣告沒收，海洛因部分
    並銷燬之。
據上論斷，應依刑事訴訟法第二百九十九條第一項前段，毒品危害防制條例第十條第
一項、第二項、第十八條第一項前段、第二十條第三項前段，刑法第十一條前段、第
五十六條、第四十七條、第五十一條第五款、第三十八條第一項第二款，判決如主文
。
中      華      民      國    八十九      年    八      月      十四    日
                                臺灣台中地方法院刑事第四庭
                                    法  官  陳  學  德
右正本證明與原本無異。
如不服本判決，應於判決送達後十日內向本院提出上訴狀，上訴於臺灣高等法院臺中
分院( 須附繕本 )。
                                    書記官
中      華      民國    八十九      年    八      月      十六    日
附錄：論罪法條
毒品危害防制條例第十條
施用第一級毒品者，處六月以上五年以下有期徒刑。
施用第二級毒品者，處三年以下有期徒刑。


司法院資訊處製作；財團法人民間司法改革基金會備份。
